臺灣臺東地方法院刑事判決　　　　　　　　　　　　　　九十年度交訴字第三五號
　　公　訴　人　臺灣臺東地方法院檢察署檢察官
　　被　　　告　丁○○
右列被告因過失致死案件，經檢察官提起公訴（九十年度偵字第一四０三號），本院
判決如左：
    主      文
丁○○從事業務之人，因業務上之過失致人於死，累犯，處有期徒刑陸月，如易科罰
金，以參佰元折算壹日。
    事      實
一、丁○○於民國八十六年間因違反麻醉藥品管理條例案件，經本院判處有期徒刑三
    年四月確定，於八十九年十月四日執行完畢。竟不知小心謹慎，受雇於「豪爽汽
    車貨運股份有限公司」（下稱豪爽公司），從事駕駛營業用大貨車業務，為從事
    駕駛業務之人，於九十年八月五日中午十二時三十分許，駕駛豪爽公司所有、車
    號二Ｋ─二六九號營業用之大貨車，沿臺東縣鹿野鄉鹿野村（起訴書誤載為和平
    村）省道台九線公路由南往北方向行駛，行經同路三六五公里處之劃有分向限制
    線轉彎路段時，本應注意汽車在雙向車道行駛時，在劃有分向限制線之路段，不
    得駛入來車之車道內，又應注意車前狀況並隨時採取必要之安全措施，另應注意
    行車速度依標誌之規定，無標誌者在郊外道路時速不得超過六十公里等道路交通
    安全規則，而依當時天候晴；日間自然光線充足；路面乾燥無缺陷；無障礙物視
    距良好等情觀之，並無不能注意之情事，竟疏於注意，因超速（時速達八十至一
    百公里左右）為求行駛方便，遂駛入對向車道內，適有潘振利駕駛車牌號碼Ｇ六
    —六五七九號小貨車搭載潘珈諺由對向駛至，丁○○發現後閃避不及，致其所駕
    駛之大貨車左前車頭撞及潘振利所駕之小貨車車頭，造成潘振利及潘珈諺因此撞
    擊而均受有顱內出血之傷害，二人當場不治死亡。丁○○肇事後，隨即委請其助
    手丙○○報警，並留在現場，於警員甲○○前往現場處理時，在其犯行未為任何
    有偵查犯罪職權之公務員知悉前，當場向警員自首，承認為肇事人，並進而接受
    本件裁判。
二、案經臺灣臺東地方法院檢察署檢察官自動檢舉偵查起訴。
    理      由
一、訊據被告丁○○對於右揭犯行坦承不諱，並有道路交通事故調查報告表一份、車
    禍照片十二幀在卷可考，而被害人潘振利確因本件車禍受有頭部中間處頭骨破裂
    呈廣泛性挫裂傷、眼球突出、左右胸部各有一處肋骨骨折、胸前呈廣泛性擦傷痕
    、左鎖骨部一處挫傷痕、左前臂一處開放性骨折、左大腿骨折、左手背擦傷痕、
    左上臂後部一處廣泛性擦傷痕、右小腿內側一處挫裂傷痕、左前臂前部一處擦傷
    痕、左小腿前部一處擦傷痕等傷害，被害人潘珈諺則因本件車禍受有鼻部及左耳
    部有血跡痕、左顴骨一處皮下出血痕、左鎖骨一處挫裂傷痕、左右胸各一處擦傷
    痕、左腹側部一處擦傷痕、左胸呈海綿狀、左前臂一處骨折、左手背部一處擦傷
    痕、左前臂後部一處擦傷痕、左三角肌一處擦傷痕、左膝前部一處擦傷痕、右膝
    前部一處擦傷痕等傷害，均因顱內出血而當場不治死亡之事實，亦經臺灣花蓮地
    方法院檢察署檢察官督同法醫師到場相驗屬實，製有勘驗筆錄、驗斷書、相驗屍
    體証明書各一份附卷可參。按汽車在雙向車道行駛時，在劃有分向限制線之路段
    ，不得駛入來車之車道內；又汽車行駛時，駕駛人應注意車前狀況並隨時採取必
    要之安全措施；另行車速度依標誌之規定，無標誌者，在郊外道路時速不得超過
    六十公里，道路交通安全規則第九十七條第二款、第九十四條第三項及第九十三
    條第一項第一款分別定有明文，被告身為職業駕駛人，駕車時自應注意上開規定
    ，而當時天候晴，日間自然光線充足、路面乾燥無缺陷、無障礙物、視距良好，
    有上開調查報告表可參，並無不能注意之情事，詎被告竟疏於注意，因超速為求
    轉彎便利，竟駛入對向車道內，致發生碰撞，並造成被害人潘振利及潘珈諺受傷
    當場後死亡，其有過失甚為灼然。即本件經送臺灣省花東區車輛行車事故鑑定委
    員會鑑定結果，亦同此認定，有該會九十年十二月五日花鑑字第九００六三二號
    函文及所附之鑑定意見書一份附卷供參。被告既有過失，且其過失行為與被害人
    之死亡間復有相當因果關係，本件事證已臻明確，被告犯行洵堪認定。
二、按被告受雇於豪爽公司，從事駕駛營業大貨車業務，為其所自承，係從事駕駛業
    務之人，其於執行業務時駕車不慎肇事致人死亡，係犯刑法第二百七十六條第二
    項業務過失致死罪。被告以一駕駛業務過失行為，致潘振利及潘珈諺死亡，為一
    行為觸犯數罪名，屬想像競合犯，應從一重論以業務過失致死罪。又被告有事實
    欄所載犯罪科刑及執行情形，有臺灣高等法院被告全國前案紀錄表在卷可按，其
    於五年以內再犯本件有期徒刑以上之罪，為累犯，應依刑法第四十七條之規定加
    重其刑。被告於肇事後主動報警，並向據報前往現場處理之警員甲○○承認係肇
    事人並接受審判，業經證人甲○○於本院調查時具結證述明確，合於自首之要件
    ，應依刑法第六十二條前段之規定減輕其刑。並依刑法第七十一條第一項規定，
    先加後減之。爰審酌被告之素行，因駕車之疏失造成被害人家庭破碎，所生之損
    害匪輕，應負完全過失責任，犯後坦承犯行，態度良好，並已與被害人家屬達成
    和解（有和解筆錄一份附卷可參），被害人家屬乙○○亦到庭表明願原諒被告等
    一切情狀，量處如主文之刑，並諭知易科罰金之折算標準。
據上論斷，應依刑事訴訟法第二百九十九條第一項前段，刑法第二百七十六條第二項
、第五十五條、第四十七條、第六十二條前段、第四十一條第一項前段，罰金罰鍰提
高標準條例第一條前段、第二條，判決如主文。
本案經檢察官吳宗憲到庭執行職務
中      華      民      國      九十一      年    六    月    十二      日
                                  臺灣臺東地方法院刑事庭
                                      審判長法  官  楊力進
                                            法  官  林卉聆
                                            法  官  劉柏駿
右正本證明與原本無異。
如不服本判決，應於判決送達後十日內向本院提出上訴狀。（須附繕本）
「切勿逕送上級法院」
                                            書記官  陳俊德
中      華      民      國      九十一      年    六    月    十二      日
附記
中華民國刑法第二百七十六條第二項
 (過失致死罪)
從事業務之人，因業務上之過失犯前項之罪者，處五年以下有期徒刑或拘
役，得併科三千元以下罰金。
